---
title: "Enunciados"
author: "Alfonso Lopez Santiago"
date: '2024-10-18'
output: html_document
editor_options: 
  markdown: 
    wrap: 72
---

```{r setup, include=FALSE}
knitr::opts_chunk$set(echo = TRUE)
```

## 4. Alfonso López Santiago

### Ejercicio 4.1

Resuelve el siguiente ejercicio de teoría de la decisión bajo
incertidumbre tanto para el caso favorable (beneficios) como para el
desfavorable(costos).

```{r}
source("teoriadecision_funciones_incertidumbre.R")

# Definición de las estrategias (ingresos en cientos de euros)
e1 = c(55, 30, 25, 45)  # Estrategia 1
e2 = c(60, 25, 35, 40)  # Estrategia 2
e3 = c(55, 40, 25, 45)  # Estrategia 3


datos = crea.tablaX(c(e1, e2, e3), 4, 3)
print(datos)

```

### Ejercicio 4.2

Un equipo de fútbol está en los últimos 10 minutos de un partido muy
cerrado y debe elegir una estrategia para atacar. El entrenador tiene
tres alternativas tácticas, cada una con diferentes probabilidades de
éxito dependiendo de lo que el equipo rival haga en esos momentos
decisivos.

-   Estrategias disponibles: Atacar por las bandas Atacar por el centro
    Jugar balones largos (pases directos a los delanteros)
-   Escenarios posibles: Escenario 1: El equipo rival se queda con un
    jugador menos (expulsión) Escenario 2: El equipo rival juega a la
    defensiva y cierra los espacios Escenario 3: El equipo rival está
    buscando atacar y deja huecos en su defensa Escenario 4: El equipo
    rival presiona en todo el campo (presión alta)

Probabilidades de éxito para cada estrategia en cada escenario: - Atacar
por las bandas:

Escenario 1: 85% Escenario 2: 40% Escenario 3: 80% Escenario 4: 50% -
Atacar por el centro:

Escenario 1: 50% Escenario 2: 30% Escenario 3: 90% Escenario 4: 60% -
Jugar balones largos:

Escenario 1: 60% Escenario 2: 70% Escenario 3: 70% Escenario 4: 80%

Pregunta: Si no se puede prever con certeza cuál será el escenario en
los últimos 10 minutos y todos los escenarios son igualmente probables,
¿qué estrategia debería usar el entrenador para maximizar las
probabilidades de éxito?

